【裁判字號】    97,審聲,1147
【裁判日期】    970826
【裁判案由】    停止執行
【裁判全文】
臺灣高雄地方法院民事裁定            97年度審聲字第1147號
聲  請  人  丙○○
聲  請  人  乙○○○
上  二  人
代  理  人  甲○○
相  對  人  台灣中小企業銀行股份有限公司
法定代理人  丁○○
當事人間聲請停止執行事件，本院裁定如下：
  主  文
聲請人供擔保新臺幣壹拾伍萬伍仟元後，本院民國九十七年度司
執字第五八七八七號清償債務執行事件之強制執行程序，於本院
九十七年審訴字第二三三七號債務人異議之訴事件裁判確定前應
暫予停止。
  理  由
一、按有回復原狀之聲請，或提起再審或異議之訴，或對於和解
    為繼續審判之請求，或提起宣告調解無效之訴，撤銷調解之
    訴，或對於法院依強制執行法第4 條第1 項第5 款之裁定提
    起抗告時，法院因必要情形或依聲請定相當並確實擔保，得
    為停止強制執行之裁定，強制執行法第18條第2 項定有明文
    。再者，法院依強制執行法第18條第2 項定擔保金額而為准
    許停止強制執行之裁定者，該項擔保係備供債權人因停止執
    行所受損害之賠償，其數額應依標的物停止執行後，債權人
    未能即時受償或利用該標的所受之損害額，或因另供擔保強
    制執行所受之損害額定之，非以標的物之價值或其債權額為
    依據，有最高法院86年度台抗字第442 號裁定意旨可供參酌
    。
二、本件聲請意旨略以：鈞院97年度司執字第58787 號相對人對
    伊等清償債務強制執行事件，相對人係以鈞院87年度執字第
    1952號、89年度執字第10454 號債權憑證為執行名義，惟該
    等債權憑證內所載之原執行名義即鈞院72年促字第903 號（
    誤植為72年度促字第983 號）確定支付命令、74年度訴字第
    4882號確定判決，伊等均未受合法送達，對伊等均不生效力
    ，且相對人之請求權已罹於15年之消滅時效，伊等業已提起
    債務人異議之訴，爰聲請准予供擔保停止執行等語。經本院
    調取該執行卷宗及本院97年度審訴字第2337號債務人異議之
    訴事件卷宗審究後，認上開支付命令及判決是否得以拘束聲
    請人、相對人之請求權是否罹於消滅時效，為前揭執行程序
    得否續行之前題，故於此等爭議尚未裁判確定前，確有停止
    前揭執行程序之必要，是聲請人之聲請為有理由，應予准許
    。
三、其次，相對人請求執行之債權本金額合計為新台幣（下同）
    1,544,412 元，而本件就聲請人於高雄銀行、彰化商業銀行
    博愛分行之存款分別扣押得55,856元、1,105,412 元；1,17
    9,536 元，已足滿足本件執行債權額，則如停止執行，相對
    人即不能及時由上開扣押存款受償，故本院認本件停止執行
    擔保金之酌定，自應以一般情形下延緩受償之損失，即以執
    行債權額計算之法定遲延利息為基準。參酌本件債務人異議
    之訴之主要爭執在於上開支付命令及判決得否拘束聲請人、
    相對人之請求權有無罹於消滅時效，而聲請人就此訴訟可獲
    得之利益約為1,550,000 元，係屬得上訴至第三審之事件，
    依其訟爭之複雜程度，訴訟期間應不超過2 年等情，則相對
    人所受之上開損害性質及內容，本院認應2 年之法定遲延利
    息額即155,000 元為相當（計算式：1,544,412 ×5%×2=15
    4,441，調整為155,000 元），爰酌定為本件之擔保金額。
四、依強制執行法第18條第2項，裁定如主文。
中    華    民    國    97    年    8     月    26    日
                    民事第二庭  法  官  甯  馨
以上正本係照原本作成。
如對本裁定抗告須於裁定送達後10日內向本院提出抗告狀，並繳
納裁判費新台幣1,000元。
中    華    民    國    97    年    8     月    26    日
                                書記官  蔡靜雯


司法院資訊處製作；財團法人民間司法改革基金會備份。
